Inventaris van het archief van Nederlandse Vereniging voor Psychiatrie (NVvP) 1871-2005
Nationaal Archief, Den Haag
- NOTULEN, CORRESPONDENTIE EN VERSLAGEN, A.
  - Notulen van verenigingsorganen, A.1.
    - Algemene ledenvergaderingen, A.1.1.
      - Handelingen van de huishoudelijke ledenvergaderingen., 1874-1882; 4-5; 1 omslag en 1 pak
        - Nummers IV-VII, 1874-1876, 4
        - Nummers 1-6 en 8-9, 1878-1882, 5
      - Agenda's, notulen en presentielijsten van de huishoudelijke ledenvergaderingen en correspondentie naar aanleiding van de vergaderingen., 1886-1968; 6-8; 1 omslag en 2 pakken
        Betreft losse stukken welke buiten de registers zijn aangetroffen.
        - 1886-1925, 6
        - 1926-1948, 7
        - 1949-1968, 8
      - Agenda's en notulen van de huishoudelijke ledenvergaderingen. Met bijlagen., 1969 dec-2005; 9-17, 999; 11 omslagen
        - 1969 dec-1970, 9
        - 1971-1973, 999
          Map met inventarisnummer 999 in eerste instantie elders geplaatst.
        - 1987, 10
          Niet compleet.
        - 1989-1992, 11
        - 1993-1994, 12
        - 1995-1996, 13
        - 1997-1999, 14
        - 2000-2001, 15
        - 2002-2003, 16
        - 2004-2005, 17
    - Bestuursvergaderingen, A.1.2.
      - Notulenboeken van vergaderingen van het bestuur., 1874-1969; 18-21; 4 delen
        - 1874 mei-1940 apr, 18
        - 1940 juni-1961 dec, 19
        - 1962 apr-1966 feb, 20
        - 1966 apr-1969 mrt, 21
      - Agenda's van bestuursvergaderingen en correspondentie naar aanleiding van de vergaderingen., 1945-1958; 22; 1 omslag
        Betreft losse stukken welke in het register met notulen gestoken waren.
      - Agenda's en notulen van vergaderingen van het hoofdbestuur. Met bijlagen., 1963 dec-1964; 23; 1 omslag
      - Notulenboeken van vergaderingen van het hoofdbestuur., 1969-1973; 24-25; 2 delen
        - 1969 apr-1971 mei, 24
        - 1971 juni-1973 okt, 25
      - Agenda's en notulen van vergaderingen van het algemeen bestuur., 1993-1995; 26-28; 3 omslagen
        - 1993, 26
        - 1994, 27
        - 1995, 28
      - Agenda's en notulen van vergaderingen van het algemeen bestuur. Met bijlagen., 1996-2005; 29-51; 12 omslagen en 11 pakken
        - 1996 jan-juni, 29
        - 1996 jul-dec, 30
        - 1997, 31
        - 1998, 32
        - 1999 jan-feb, 33
        - 1999 mei-nov, 34
        - 2000 feb-apr, 35
        - 2000 mei-nov, 36
        - 2001 jan-apr, 37
        - 2001 mei-juni, 38
        - 2001 aug-nov, 39
        - 2002 apr-aug, 40
        - 2002 okt-nov, 41
        - 2003 jan-feb, 42
        - 2003 apr, 43
        - 2003 mei-juni, 44
        - 2003 jul-nov, 45
        - 2004 jan-feb, 46
        - 2004 mrt-mei, 47
        - 2004 juni-okt, 48
        - 2005 jan-feb, 49
        - 2005 mrt-juni, 50
        - 2005 jul-nov, 51
      - Agenda's en notulen van vergaderingen van het dagelijks bestuur. Met bijlagen., 1998-2002; 52-63; 8 omslagen en 4 pakken
        - 1998 okt-nov, 52
        - 1999 mei-aug, 53
        - 1999 sep-nov, 54
        - 2000 jan-mei, 55
        - 2000 juni-sep, 56
        - 2000 okt, 57
        - 2000 nov, 58
        - 2001 jan-feb, 59
        - 2001 apr-juni, 60
        - 2001 aug-nov, 61
        - 2002 jan-mrt, 62
        - 2002 apr-mei, 63
    - Overige vergaderingen, A.1.3.
      - Agenda's en notulen van maatschappelijke vergaderingen. Met bijlagen., 1912-1913; 64; 1 omslag
      - Agenda's en notulen van vergaderingen van het hoofdbestuur en van het hoofdbestuur met de afdelingsbesturen en delegaties van andere geledingen binnen de vereniging., 1969-1970; 65; 1 omslag
      - Agenda's en notulen van het overleg van de secretarissen van de commissies, secties en de subvereniging., 1980-1985; 66; 1 omslag
      - Agenda's en notulen van de sectieraadvergaderingen., 1993-2002; 67-69; 3 omslagen
        - 1993-1995, 67
        - 1996-1997, 68
        - 1999-2002, 69
  - Correspondentie, A.2.
    - Ingekomen en minuten van uitgaande stukken., 1873-1954; 70-83; 3 omslagen en 11 pakken
      - 1873-1886, 70
      - 1887-1893, 71
      - 1894-1903, 72
      - 1904-1909, 73
      - 1910-1920, 74
      - 1921-1926, 75
      - 1928-1932, 76
      - 1933-1935, 77
      - 1936-1937, 78
      - 1938-1940, 79
      - 1941-1944, 80
      - 1945-1947, 81
      - 1948-1949, 82
      - 1950-1954, 83
    - Brievenboek van ingekomen en uitgaande stukken., 1904-1913; 84; 1 deel
    - Registers van ingekomen brieven en uitgaande brieven bij het Bureau voor de Maatschappelijke Vergaderingen., 1911-1914; 85; 2 delen in een omslag
    - Brievenboek van uitgaande stukken., 1959 feb-1967 apr; 86; 1 deel
    - Brievenboek van ingekomen en uitgaande stukken., 1988 nov-1993 sep; 87; 1 deel
  - Verslagen, A.3.
    - Jaarverslag van de vereniging over 2001., 2002; 88; 1 stuk
- ORGANISATIE, B.
  - Oprichting en ontwikkeling, B.1.
    - Statuten en reglementen, B.1.1.
      - 'Wet der Nederlandsche Vereeniging voor Psychiatrie'. Reglement voor de vereniging, vastgesteld in de vergadering van 17 november 1871. Met verzoek aan de minister van Justitie om erkenning van de nieuwe vereniging als rechtspersoon., 1871-1872; 89; 1 omslag
      - Statuten van de Nederlandsche Vereeniging voor Psychiatrie., 1889-1890; 90; 1 omslag
      - Statuten en huishoudelijk reglementen van de Nederlandse Vereeniging voor Psychiatrie en Neurologie., 1897-1915; 91; 1 omslag
        Bij statutenwijziging in 1898 wijzigt de naam van de vereniging in 'Nederlandse Vereeniging voor Psychiatrie en Neurologie'.
      - Reglement voor het bestuur van de Nederlandse Vereeniging voor Psychiatrie en Neurologie., 1915; 92; 1 stuk
      - Statuten en huishoudelijk reglementen van de Nederlandse Vereeniging voor Psychiatrie en Neurologie., 1937-1941; 93; 1 omslag
      - Correspondentie met het departement van Justitie over erkenning en registratie van de vereniging en over het verkrijgen van toestemming voor het houden van vergaderingen., 1940-1944; 94; 1 omslag
      - Statuten van de Nederlandse Vereniging voor Psychiatrie en Neurologie., 1970 ca.; 95; 1 omslag
      - Stukken betreffende de statutenwijziging van de Nederlandse Vereniging voor Psychiatrie per 21 augustus 1979 en de vaststelling van een nieuw huishoudelijk reglement., 1978-1979; 96; 1 omslag
        Zie voor statutenwijziging van de Nederlandse Vereniging voor Psychiatrie per 30 december 1994, rubriek B.1.2 Organisatiestructuur, fusie en splitsing.
      - Stukken betreffende het (concept) huishoudelijk reglement voor de secties van de Nederlandse Vereniging voor Psychiatrie., 1995; 97; 1 omslag
      - Statuten van de Nederlandse Vereniging voor Psychiatrie., 2001 circa; 98; 1 stuk
    - Organisatiestructuur, fusie en splitsing, B.1.2.
      - Stukken betreffende de opheffing van de Nederlandse Vereniging voor Psychiatrie en Neurologie per 31 december 1973 en oprichting van twee nieuwe verenigingen, te weten de Nederlandse Vereniging voor Psychiatrie en de Nederlandse Vereniging voor Neurologie., 1972-1974; 99; 1 omslag
      - Stukken betreffende de fusie van de Nederlandse Vereniging voor Psychiatrie en de Vereniging Nederlandse Psychiaters per 30 december 1994., 1993-1994; 100; 1 omslag
        De samengevoegde verenigingen gingen verder onder de bestaande naam Nederlandse Vereniging voor Psychiatrie. Zie ook het gedeponeerd archief van de Vereniging Nederlandse Psychiaters in rubriek E.1.
      - Beschrijvende nota over de organisatie van de vereniging, haar secties, subvereniging, stuurgroepen en commissies., 2002; 101; 1 deel
      - Circulaire over de aard en de doelstelling van de vereniging., 2005; 102; 1 stuk
    - Centraal bureau, B.1.3.
      - Stukken betreffende de huisvesting van het centraal bureau in het gebouw van de KNMG aan de Lomanlaan te Utrecht en renovatie van het pand., 1989-1990; 103; 1 omslag
        KNMG = Koninklijke Nederlandsche Maatschappij tot bevordering der Geneeskunde.
      - Notitie over de structuur van het bureau van de vereniging., 1997; 104; 1 stuk
      - Stukken betreffende administratieve procedures en de inrichting van de administratie., 1997-2002; 105; 1 omslag
    - Bibliotheek, B.1.4.
      - Stukken betreffende het beheer van de bibliotheek van de vereniging., 1887-1953; 106; 1 omslag
        In 1887 schenkt J. Ramaer een deel van zijn boekerij aan de vereniging, hetgeen het begin was van de eigen bibliotheek.
      - Boek 'Catalogus der boekerij, geschonken door Dr. N.J. Ramaer aan de Nederlandsche Vereeniging voor Psychiatrie en geplaatst in het Rijkskrankzinnigengesticht te Medemblik'., 1892; 107; 1 deel
        Kopie-exemplaar.
  - Strategie en beleid, B.2.
    - Beleidsbepaling, B.2.1.
      - Notitie over de toekomst van de vereniging., 1991; 108; 1 stuk
      - Notitie over integraal kwaliteitsbeleid van en voor de vereniging., 1997; 109; 1 stuk
        Heeft betrekking op de vereniging zelf.
      - Notitie over de strategische beleidsoverwegingen voor het nieuwe bestuur van de vereniging., 2002; 110; 1 stuk
      - Handout betreffende een ledeninformatieavond over de herstructurering van de vereniging, het aanstaande visitatietraject en PARTS (elektronisch dossier)., 2005; 111; 1 stuk
    - Beleidsdagen, B.2.2.
      - Stukken betreffende de werkconferentie op 7 en 8 februari 1997 voor leden van het bestuur., 112; 1 omslag
      - Stukken betreffende de Buitendagen voor leden van het bestuur., 1998-2001; 113-115; 3 omslagen
        - Op 9 en 10 oktober 1998, 113
        - Op 19 en 20 maart 1999, 114
        - Op 21 en 22 september 2001, 115
      - Stukken betreffende de Brainstormdagen op 8 en 9 september 2000 voor leden van het bestuur., 116; 1 omslag
      - Stukken betreffende een Beleidsdag op 3 oktober 2003 voor leden van het bestuur., 117; 1 omslag
  - Bestuur en bestuursleden, B.3.
    - Brief aan bestuursleden over de bestuurlijke aansprakelijkheidsverzekering., 1972; 118; 1 stuk
    - Stukken betreffende de samenstelling van het bestuur., 1991-2005; 119; 1 omslag
    - Stukken betreffende richtlijnen voor vergoedingen voor bestuursfuncties binnen de vereniging., 1991, 2001-2002; 120; 1 omslag
  - Leden van de vereniging, B.4.
    - Ledenadministratie, B.4.1.
      - Correspondentie met leden over aanmelding en afmelding als lid van de vereniging., 1872-1954; 121-124; 4 omslagen
        - 1872-1911, 121
        - 1916-1940, 122
        - 1941-1945, 123
        - 1946-1954, 124
      - Naamlijsten van ereleden en gewone leden van de vereniging., 1920-1951; 125; 1 omslag
      - Ledenboek, alfabetisch op naam A-Z., 1952-1965; 126; 1 deel
      - Verzameloverzichten van seniorleden, gecombineerde leden, assistenten en buitengewone leden., 1966-1981; 127; 1 omslag
      - Overzichten van gewone leden, gecombineerde leden en assistenten, alfabetisch op naam, 1966-1986; 128-132; 5 omslagen
        - A-D., 128
        - E-H., 129
        - I-M., 130
        - N-S., 131
        - T-Z., 132
      - Aanmeldingsformulieren nieuwe leden, alfabetisch op naam., 1969-2005; 133-159; 20 omslagen en 7 pakken
        - A., 133
          Openbaarheid beperkt tot 01-01-2026
        - Ba-Be., 134
        - Bi-Bo., 135
        - Br-Bu., 136
        - C., 137
        - D., 138
        - E-F., 139
        - G., 140
        - Ha-He., 141
        - Hi-Hu., 142
        - I-J., 143
        - Ka-Kl., 144
        - Km-Kw., 145
        - L., 146
        - M., 147
        - N., 148
        - O., 149
        - P-Q., 150
        - R., 151
        - Sa-Sch., 152
        - Se-So., 153
        - Sp-Sy., 154
        - T-U., 155
        - Va-Ve., 156
        - Vi-Vu., 157
        - W., 158
        - Z., 159
      - Ledenlijsten van de sectie Kinder- en Jeugdpsychiatrie., 1958-1996; 160; 1 omslag
        Openbaarheid beperkt tot 01-01-2023
      - Aanmeldingsformulieren nieuwe leden sectie Kinder- en Jeugdpsychiatrie, alfabetisch op naam., 1989-2002; 161-164; 4 omslagen
        - A-G., 161
        - H-L., 162
        - M-S., 163
        - T-Z., 164
      - Eindverslag van een enquete onder leden van de vereniging met informatie over het lidmaatschap van de secties en bijzondere deskundigheid., 1981; 165; 1 stuk
      - Stukken betreffende een enquete onder leden van de sectie Kinder- en Jeugdpsychiatrie met informatie over het werkverband en de activiteiten van de sectie., 1988-1989; 166; 1 omslag
      - Stukken betreffende een analyse van opzeggingen van het lidmaatschap van de vereniging sinds 1 januari 1995., 1997-1998; 167; 1 omslag
      - Stukken betreffende project Ledeninformatie, met als doel actualisatie van de ledendatabase en inzicht te krijgen in de activiteiten en professionele achtergrond van de leden teneinde de dienstverlening daarop te kunnen afstemmen., 2000-2001; 168; 1 omslag
    - Erelidmaatschap, B.4.2.
      - Voorbeelden van diploma's, welke worden uitgereikt aan ereleden van de vereniging., 1932 ca.; 169; 1 omslag
      - Certificaat van benoeming van professor doctor Willem Gerrit Sillevis Smitt tot erelid van de vereniging., 1965; 170; 1 stuk
      - Overzichten van ereleden., 1966-1985; 171; 1 omslag
      - Correspondentie betreffende het erelidmaatschap van de vereniging., 1995-2003; 172; 1 omslag
        Zie voor naamlijsten van ereleden en gewone leden van de vereniging over 1920-1951, rubriek B.4.1 Ledenadministratie.
  - Financiën, B.5.
    - Financieel beheer, B.5.1.
      - Stukken betreffende de aanvaarding van een legaat van wijlen mr. J.W. Ramaer., 1932-1933; 173; 1 omslag
        Mr. J.W. Ramaer is een van de oprichters van de vereniging. Zie voor de schenking van zijn boekerij aan de vereniging, rubriek B.1.4 Bibliotheek, en zie voor de Ramaermedaille rubriek B.1.9 Prijzen, eretekenen en onderscheidingen.
      - Verklaringen van de kascontrole-commissie over het in orde bevinden van de financiële stukken van de vereniging., 1941-1993; 174-175; 2 omslagen
        - 1941-1951, 174
        - 1988-1993, 175
      - Correspondentie van de penningmeester over financiële aangelegenheden., 1977-1998; 176-179; 4 omslagen
        - 1977-1985, 176
        - 1986-1990, 177
        - 1991-1994, 178
        - 1995-1998, 179
      - Stukken betreffende een intern onderzoek naar het financieel beheer binnen de vereniging over de jaren 1990-1995 en de daarbij geconstateerde onrechtmatigheden., 1994-1997; 180; 1 pak
        Openbaarheid beperkt tot 01-01-2047
        Beperkt openbaar.
      - Richtlijnen voor sponsoring van activiteiten van de vereniging door derden., 1997-2003; 181; 1 omslag
      - Stukken betreffende fiscale adviezen over door de vereniging te betalen vennootschapsbelasting en omzetbelasting., 1995-2004; 182; 1 omslag
    - Begroting en rekening, B.5.2
      - Begrotingen., 1879-1998; 183-184; 2 omslagen
        - Over 1880-1885, 1925-1926, 1928-1929, 1931-1939, 1941-1944, 1946-1956, 1962 en 1964-1967., 183
          Voor begrotingen 1968 en 1969, zie Rekening en verantwoording over 1966 en 1967.
        - Over 1980-1985 en 1988-1999., 184
      - Rekening en verantwoording., 1873-1969; 185-188; 4 omslagen
        - Over 1872-1899/1900., 185
        - Over 1900/1901-1935., 186
          Merendeel ook van de fondsen en de examencommissie.
        - Over 1936-1959., 187
        - Over 1961 en 1963-1968., 188
      - Staten van bezittingen en schulden van de vereniging over 1977-1980., 1978-1981; 189; 1 omslag
      - Jaarrekeningen., 1984-2001; 190-191; 1 omslag en 1 pak
        - Over 1980-1996., 190
        - Over 1999-2000., 191
      - Accountantsrapporten betreffende de controle op de jaarrekeningen., 1986-2005; 192-194; 3 omslagen
        - Over 1985 en 1987-1989., 192
        - Over 1994, 1997 en 1998., 193
        - Over 2004., 194
      - Accountantsrapport betreffende de controle op de jaarrekening 1990 van de vereniging en van het C.U. Ariëns Kappersfonds., 1991; 195; 1 stuk
    - Financiële administratie, B.5.3
      - Kasboekjes van de Examencommissie., 1907-1972; 196; 3 delen in een omslag
      - Kasboekje van de administratie van de verkoop van 'Inlichtingen en Wenken'., 1936-1972; 197; 1 deel
      - Kasboekjes van het Ramaerfonds., 1944-1973; 198; 2 delen in een omslag
      - Kasboekjes van het Reservefonds., 1946-1973; 199; 2 delen in een omslag
      - Kasboekje van het Congresfonds., 1947-1967; 200; 1 deel
      - Kasboekje van het Winklerfonds., 1947-1968; 201; 1 deel
      - Kasboekjes van het Verplegingsfonds., 1947-1971; 202; 2 delen in een omslag
      - Kasboeken van de vereniging., 1954-1998; 203-209; 7 delen
        - 1954-1966, 203
        - 1967-1968, 204
        - 1969-1976, 205
        - 1977-1984, 206
        - 1985-1988, 207
        - 1989-1996, 208
        - 1992-1998, 209
      - Dagboeken van inkomsten van de vereniging., 1979-1993; 210-211; 2 delen
        - 1979 okt-1991, 210
        - 1992-1993 okt, 211
  - Externe betrekkingen, B.6.
    - Externe contacten, B.6.1.
      - Stukken betreffende vertegenwoording vanuit de vereniging in externe overleggen en organisaties., 1969-2005; 212-213; 1 pak en 1 omslag
        - 1969-1991, 212
        - 1992-2005, 213
      - Correspondentie en overleg met de Geneeskundig Hoofdinspecteur voor de Geestelijke Volksgezondheid (GHIV)., 1973-2002; 214; 1 omslag
      - Correspondentie met de Landelijke Specialisten Vereniging (LSV) over de relatie psychiater-psycholoog in een algemeen ziekenhuis., 1980-1982; 215; 1 omslag
      - Agenda's en verslagen van het bestuurlijk overleg met de Nederlandse Vereniging voor Geestelijke Gezondheidszorg (NVGGz). Met bijlagen., 1992-1995; 216; 1 omslag
      - Agenda's en verslagen van het bestuurlijk overleg met GGZ Nederland., 2003-2004; 217; 1 omslag
      - Correspondentie en overleg met het ministerie van Welzijn, Volksgezondheid en Cultuur (WVC)., 1994-2004; 218-219; 2 omslagen
        - 1994-1998, 218
        - 1999-2004, 219
      - Stukken betreffende het overleg met het Trimbos-instituut., 1997; 220; 1 omslag
      - Stukken betreffende een bestuurlijk overleg met de huisartsen., 2002; 221; 1 omslag
      - Correspondentie met de Landelijke Vereniging van Artsen in Dienstverband (LAD)., 2004; 222; 1 omslag
        Zie ook rubriek C.8.5 Contacten met buitenlandse organisaties.
    - Samenwerking, B.6.2.
      - Notities en vergaderstukken van de Werkgroep GGZ van de Koninklijke Nederlandse Maatschappij voor de Geneeskunde (KNMG)., 1988-1991; 223; 1 pak
        De werkgroep is ingesteld op voorstel van de Nationale Ziekenfondsraad om haar te adviseren over een functiegerichte benadering op het gebied van de geestelijke gezondheidszorg. De NVvP was vertegenwoordigd in de werkgroep.
      - Stukken betreffende de oprichting en activiteiten van de Beleidscommissie Neuropathologie, welke als taak heeft bevordering van de opleiding en beoefening van de neuropathologie., 1990-1991; 224; 1 omslag
        De commissie wordt gevormd door vertegenwoordigers vanuit de Nederlandse Vereniging voor Neuropathologie, Nederlandse Patholoog-anatomen Vereniging, Nederlandse Vereniging voor Neurologie, Nederlandse Vereniging voor Neuro-chirurgen en de NVvP.
      - Stukken betreffende de oprichting en activiteiten van de Nederlandse Federatie voor Ziekenhuis Psychiatrie (NFZP)., 1993-2000; 225; 1 omslag
        De NFZP wordt gevormd door Vereniging van Consultatief Psychiatrisch Verpleegkundigen (VCPV), Nederlands Consortium voor Consultatieve/liaison Psychiatrie (NCCP), Vereniging van PAAZ-managers (VPM) en de sectie Ziekenhuispsychiatrie van de NVVP.
      - Stukken betreffende deelname van de vereniging in het project 'Hersenwerk 2002'., 1994-2002; 226; 1 omslag
        Hersenwerk 2002 is een samenwerkingsverband van patiënten- en familieorganisaties, fondsen, beroepsgroepen en wetenschappelijke organisaties op het gebied van hersenaandoeningen.
      - Stukken betreffende de oprichting van en deelname aan de Stichting Nederlandse Federatie Neurowetenschappelijke Verenigingen (Neurofederatie)., 1994-2003; 227; 1 omslag
        Opgericht op initiatief van 13 organisaties, waaronder de NVvP.
  - Publiciteit, B.7.
    - Publiciteit en voorlichting, B.7.1.
      - Stukken betreffende de huisstijl en het logo van de vereniging., 1993-1994; 228; 1 omslag
      - Stukken betreffende de website van de vereniging., 1999-2004; 229; 1 omslag
      - Notities over het het communicatiebeleid van de vereniging., 2000-2002; 230; 1 omslag
      - Stukken betreffende de commissie Voorlichting., 2001-2005; 231; 1 omslag
        Zie ook rubriek C.4.6 Patiëntenvoorlichting.
        Zie voor project Ledeninformatie, met als doel actualisatie van de ledendatabase en inzicht te krijgen in de activiteiten en professionele achtergrond van de leden teneinde de dienstverlening daarop te kunnen afstemmen, rubriek B.4.1 Ledenadministratie.
    - Geschiedenis van de vereniging, B.7.2.
      - Stukken betreffende de viering en de uitgave van een feestbundel bij het 25-jarig bestaan van de vereniging in 1896., 1896-1897; 232; 1 omslag
        Feestbundel zelf niet aangetroffen.
      - Stukken betreffende de viering van het 50-jarig bestaan van de vereniging., 1921; 233; 1 omslag
      - Foto van leden van de vereniging, gemaakt in 1922 voor de ingang van de Valeriuskliniek., 234; 1 omslag
        Met achterop een (deels) ingevulde lijst met namen.
      - Foto van het borstbeeld van dr. W.M. van der Scheer., 1924 ca; 235; 1 stuk
        Prof. dr. W.M. van der Scheer was een vooraanstaand gestichtsarts en later bijzonder adviseur van de Directeur-Generaal van de Volksgezondheid.
      - Stukken betreffende de viering van het eeuwfeest of 100-jarig bestaan van de vereniging., 1971; 236; 1 omslag
      - Feestbundels, uitgegeven ter gelegenheid van het 100-jarig bestaan van de vereniging., 1971; 237; 2 delen in een omslag
      - Boekje 'De Klok van de vereniging', bevattende een voordracht van M.L.F. Schröder gehouden op de sluitingsdag van het eeuwfeest van de vereniging., 1971; 238; 1 deel
        Bij deze gelegenheid werd een klok met inscriptie aangeboden aan de Koninklijke Nederlandsche Maatschappij tot bevordering der Geneeskunde (KNMG).
      - Fotoalbum van de viering van het 100-jarig bestaan van de vereniging op 4-6 november 1971., 239; 1 deel
      - Boek '50 jaren psychiatrische inrichtingen 1918-1968' door J. Veraart., 1973 ca; 240; 1 omslag
        Concept-exemplaar met handgeschreven en losse bijlagen.
      - Boek '50 jaren psychiatrische inrichtingen' door J. Veraart., 1974 juni; 241; 1 omslag
        Gecorrigeerd concept-exemplaar, met losse stukken.
      - Correspondentie met het Nederlands centrum Geestelijke volksgezondheid (NcGv) over de vervaardiging van het boek 'In de kinderschoenen. Ontstaan en ontwikkeling van de universitaire kinderpsychiatrie in Nederland 1936-1975'., 1989-1992; 242; 1 omslag
        In opdracht van de sectie Kinder- en Jeugdpsychiatrie.
      - Stukken betreffende een verzoek aan de Koningin om toekenning van het predikaat 'Koninklijke' aan de vereniging, met een afwijzende brief., 1994-1996; 243; 1 omslag
      - Correspondentie van de Werkgroep Geschiedenis over haar activiteiten, met als bijlagen de door hen verzamelde informatie over de vereniging en haar leden., 1995; 244; 1 omslag
      - Boek 'Een ambt, hoog en subtiel: psychiaters over psychiatrie 1971-1996', door Sonja van 't Hof., 245; 1 omslag
        Kopie-exemplaar. Jubileumuitgave ter gelegenheid van het 125-jarig bestaan van de vereniging.
        Zie voor het lustrumcongres ter gelegenheid van het 125-jarig bestaan van de vereniging in 1996, rubriek C.6.3 Congressen NVvP.
    - Nieuwsbrieven en mededelingenbladen, B.7.3.
      - 'Mededelingenblad'., 1963-1977; 246-248; 3 omslagen
        - Nummers 1-8., 246; 1963-1967
        - Nummers 9-18., 247; 1968-1972
        - Nummers 19-25., 248; 1973-1977
      - 'Nieuws en mededelingen'., 1978-1996; 249-257; 9 omslagen
        - Nummers 01-15., 249; 1978-1980
        - Nummers 16-30., 250; 1981-1982
        - Nummers 31-44., 251; 1983-1984